臺灣板橋地方法院交通事件裁定　　　　　　　　　　九十三年度交聲字第五四五號
　　原處分機關　交通部公路總局臺北區監理所板橋監理站
　　異　議　人
　　即受處分人　甲○○
右列異議人因違反道路交通管理處罰條例案件，對於交通部公路總局臺北區監理所板
橋監理站於中華民國九十三年四月二十二日所為之裁決（原處分案號：板監違字第裁
四一─Ａ三Ｋ二一三四五八號）聲明異議，本院裁定如左：
    主  文
異議駁回。
    理  由
一、原處分機關以：異議人即受處分人甲○○於民國九十三年二月十七日上午十時二
    十八分許，騎乘車號ＨＶ七─八三五號重型機車，在台北市○○○路○段，因在
    騎樓處所停車，涉有在禁止臨時停車處所停車之違規事由，為台北市政府警察局
    交通警察大隊以北市警交大字第Ａ三Ｋ二一三四五八號通知單舉發，爰依道路交
    通管理處罰條例第五十六條第一項第一款規定，裁處罰鍰新臺幣六百元之處分。
二、異議意旨略謂：異議人固於右揭時、地停車，但該處警示標誌設於騎樓支柱旁，
    且位置較高，須行車至其前方始能發覺，實不能歸責於異議人，為此聲明異議，
    請求撤銷原處分云云。
三、按設有禁止臨時標誌、標線處所，不得臨時停車，道路交通安全規則第一百十一
    條第一項第三款定有明定。次按汽車駕駛人停車時，在禁止臨時停車處所停車者
    ，處新臺幣六百元以上一千二百元以下罰鍰，道路交通管理處罰條例第五十六條
    第一項第一款亦有明定。
四、經查，本件異議人於九十三年二月十七日上午十時二十八分許，騎乘車號ＨＶ七
    ─八三五號重型機車，在台北市○○○路不得臨時停車之騎樓處違規停車之事實
    ，業據異議人陳明在卷，並有北市警交大字第Ａ三Ｋ二一三四五八號舉發通知單
    一紙在卷可稽。而本件違規地點人行道上設有「騎樓、人行道禁止停車」之標誌
    牌，已明白告知該處騎樓及人行道上禁止停車，異議人對此亦不否認，則異議人
    在上開處所確有受舉發之違規事實，至為灼然。異議人雖執前詞置辯，惟上開禁
    制標誌係用以表示用路人得如何使用特定路段或處所之規制措施，用路人使用特
    定路段或處所時，應遵守標誌所為之遵行、禁止、或限制規定。此種不變換內容
    之禁制標誌，其法律性質究屬法規命令或行政處分中之一般處分，容有爭議，但
    實務通說則認係一般處分（最高行政法院七十二年度判字第三二七號判決參照）
    ，故有對人之一般處分及對物之一般處分之區別。惟不論係對人抑或對物之一般
    處分，於用路人進入可見該標誌之範圍同時，即認對其為通知，至用路人是否果
    然看見該標誌，並不影響該「通知」之完成，進而用路人即有受標誌規範之義務
    。異議人辯稱未看見標誌，無從遵守乙節，依前揭說明，洵無可採。異議人執此
    事由指摘舉發不當，求予撤銷原處分，自無足採。從而，原處分機關依據道路交
    通管理處罰條例第五十六條第一項第一款規定，裁處罰鍰新臺幣六百元之處分，
    無任何違誤，量罰亦甚妥適，應予維持，本件異議為無理由，應駁回之。
據上論斷，應依道路交通管理處罰條例第八十七條第二項，道路交通案件處理辦法第
十九條，裁定如主文。
中　　　華　　　民　　　國　　九十三　　年　　　九　　　月　　　八　　　日
                                      臺灣板橋地方法院交通法庭
                                          法  官  鄭  水  銓
又正本證明與原本無異。
如不服本裁定應於送達後五日內向本院提出抗告狀。
                                          書記官  陳  淑  芳
中　　　華　　　民　　　國　　九十三　　年　　　九　　　月　　　八　　　日
